臺灣橋頭地方法院刑事判決　
111年度審交易字第646號
公  訴  人  臺灣橋頭地方檢察署檢察官
被      告  何信宏


上列被告因公共危險案件，經檢察官提起公訴（111年度偵字第5
836號），嗣被告於準備程序中就被訴事實為有罪之陳述，經本
院裁定進行簡式審判程序，並判決如下：
    主  文
何信宏犯不能安全駕駛動力交通工具罪，累犯，處有期徒刑柒月
，併科罰金新臺幣壹萬元，罰金如易服勞役，以新臺幣壹仟元折
算壹日。
    事  實
一、何信宏於民國111年4月22日19時許，在高雄市小港區某工地
    飲用啤酒後，明知其吐氣所含酒精濃度已達每公升0.25毫克
    之不能安全駕駛法定標準，仍基於服用酒類不能安全駕駛動
    力交通工具之犯意，於同日23時40分稍前某時許，騎乘車牌
    號碼000-0000號普通重型機車上路，嗣於同日23時40分許，
    行經高雄市○○區○○路000○0號前時，因未戴安全帽而為警攔
    查，並察覺其身上散發酒味，經警於同日23時53分許對其施
    以吐氣酒精濃度測試，測得其吐氣所含酒精濃度為每公升0.
    37毫克，而悉上情。
二、案經高雄市政府警察局仁武分局報告臺灣橋頭地方檢察署檢
    察官偵查起訴。
    理  由
壹、程序事項
　　除被告所犯為死刑、無期徒刑、最輕本刑為3 年以上有期徒
    刑之罪或高等法院管轄第一審案件者外，於前條第1 項程序
    進行中，被告先就被訴事實為有罪之陳述時，審判長得告知
    被告簡式審判程序之旨，並聽取當事人、代理人、辯護人及
    輔佐人之意見後，裁定進行簡式審判程序，刑事訴訟法第27
    3 條之1 第1 項定有明文。本案被告何信宏所犯屬法定刑為
    死刑、無期徒刑、最輕本刑為3 年以上有期徒刑以外之罪，
    渠於準備程序時就被訴事實為有罪之陳述，經告知簡式審判
    程序要旨並聽取當事人意見，經被告同意適用簡式審判程序
    後，本院亦認無不得或不宜改依簡式審判程序進行之處，爰
    依刑事訴訟法第273 條之1 第1 項規定裁定進行簡式審判程
    序，合先敘明。又簡式審判程序之證據調查，依刑事訴訟法
    第273 條之2 規定，不受同法第159 條第1 項、第161 條之
    2 、第161 條之3 、第163 條之1 及第164 條至第170 條規
    定之限制，附此說明。
貳、實體事項
一、認定犯罪事實所憑之證據及理由
　　訊據被告就上揭事實坦承不諱，復有高雄市政府警察局仁武
    分局大社分駐所酒精測試報告、財團法人台灣商品檢測驗證
    中心呼氣酒精測試器檢定合格證書、高雄市○○○○○○○○○道路○
    ○○○○○○○○○○○號碼000-0000號車輛詳細資料報表等證據資料
    在卷可佐，堪信被告所為之任意性自白確與事實相符。是本
    件事證已臻明確，被告犯行洵堪認定，應予依法論科。
二、論罪科刑
  ㈠核被告所為，係犯刑法第185條之3第1項第1款之不能安全駕
    駛動力交通工具罪。　　
　㈡被告前因不能安全駕駛之公共危險案件（下稱前案），經臺
    灣高雄地方法院109年度審交易字第113號判決判處有期徒刑
    6月，併科罰金新臺幣（下同）3萬元確定，於109年12月22
    日徒刑執行完畢，是其前受有期徒刑執行完畢後5 年內故意
    再犯本件有期徒刑以上之罪，應依刑法第47條第1項規定成
    立累犯乙節，業據起訴書指明並提出刑案資料查註紀錄表為
    憑，且經本院核閱卷附臺灣高等法院被告前案紀錄表相符；
    再依起訴書主張，審酌被告前案因酒後駕車經法院判決有罪
    ，猶於執行完畢後短期內再次實施本件犯行，足見確有反覆
    實施犯罪傾向且對刑罰反應力薄弱，復無任何符合刑法第59
    條規定以致被告所受刑罰超過應負擔之罪責，使其人身自由
    因此遭受過苛侵害之情事，應依刑法第47條第1項規定加重
    其刑。
　㈢爰依據行為人之責任為基礎，審酌現今酒駕肇事對社會交通
    用路人之危害甚大，業經媒體大肆播送，且政府宣傳酒後不
    得駕車不遺餘力，已為社會大眾所周知，被告自難諉不知情
    ，而被告除前開構成累犯不予重複評價之前科外，尚有數次
    酒後駕車之公共危險前科之品行資料，有上開前案紀錄表可
    佐，足見被告明知酒後駕車因影響人對於車輛之操縱性、控
    制力，對用路人造成不可預知之危險，為法律所明定禁止，
    竟仍執意投機，飲酒後騎乘機車上路，顯心存僥倖，且無視
    法律之禁令，並罔顧公眾之交通安全及其他用路人之生命、
    身體法益，忽視其可能造成之危害性，所為實屬不該；再考
    量被告坦承犯行之犯後態度，及酌以被告所測得吐氣酒精濃
    度為每公升0.37毫克；復審酌被告自陳二專肄業之智識程度
    、現從事工程技術人員，月收入約新臺幣2萬8千元至3萬2千
    元，需扶養年邁祖母之家庭經濟狀況，及腿部前因車禍開刀
    而影響行動之身體狀況等一切情狀，量處如主文所示之刑，
    並就併科罰金部分諭知罰金易服勞役之折算標準。
據上論斷，應依刑事訴訟法第273條之1第1項、第299條第1項前
段，判決如主文。
本案經檢察官陳竹君提起公訴，檢察官靳隆坤到庭執行職務。
中　　華　　民　　國　　111 　年　　10 　　月　　3　　日
              刑事第六庭      法  官 姚怡菁       
以上正本證明與原本無異。
如不服本判決應於收受送達後20日內向本院提出上訴書狀，並應
敘述具體理由；如未敘述上訴理由者，應於上訴期間屆滿後20日
內向本院補提理由書（均須按他造當事人之人數附繕本）「切勿
逕送上級法院」。
中　　華　　民　　國　　111 　年　　10 　　月　3 　　日
                              書記官 陳佳彬
附錄本件判決論罪科刑法條：
中華民國刑法第185條之3
駕駛動力交通工具而有下列情形之一者，處3年以下有期徒刑，
得併科30萬元以下罰金：
一、吐氣所含酒精濃度達每公升零點二五毫克或血液中酒精濃度
    達百分之零點零五以上。
二、有前款以外之其他情事足認服用酒類或其他相類之物，致不
    能安全駕駛。
三、服用毒品、麻醉藥品或其他相類之物，致不能安全駕駛。
因而致人於死者，處3年以上10年以下有期徒刑，得併科2百萬元
以下罰金；致重傷者，處1年以上7年以下有期徒刑，得併科1百
萬元以下罰金。
曾犯本條或陸海空軍刑法第54條之罪，經有罪判決確定或經緩起
訴處分確定，於十年內再犯第1項之罪因而致人於死者，處無期
徒刑或5年以上有期徒刑，得併科3百萬元以下罰金；致重傷者，
處3年以上10年以下有期徒刑，得併科2百萬元以下罰金。